【裁判字號】    97,消債更,131
【裁判日期】    971215
【裁判案由】    聲請更生程序
【裁判全文】
臺灣嘉義地方法院民事裁定  97年度消債更字第131號
聲  請  人  甲○○
代  理  人  乙○○律師
上列當事人聲請消費者債務清理事件，本院裁定如下：
    主  文
聲請人甲○○（身份證統一編號：Ｚ000000000號）自中華民國九
十七年十二月十五日上午十時起開始更生程序。
命本院司法事務官進行本件更生程序。
    理  由
一、按聲請人不能清償債務或有不能清償之虞者，得依本條例所
    定更生或清算程序，清理其債務，消費者債務清理條例（下
    稱同條例）第3條定有明文。再按聲請人與金融機構協商成
    立者，不得聲請更生或清算。但因不可歸責於己之事由，致
    履行顯有重大困難者，不在此限；本條例施行前，聲請人依
    金融主管機關協調成立之中華民國銀行公會會員辦理消費金
    融案件無擔保債務協商機制與金融機構成立之協商，準用前
    項之規定；聲請人無擔保或無優先權之債務總額未逾新台幣
    1,200萬元者，於法院裁定開始清算程序或宣告破產前，得
    向法院聲請更生；法院開始更生程序之裁定，應載明其年、
    月、日、時，並即時發生效力，復為同條例第151條第5、6
    項，第42條第1項及第45條第1項所明定。
二、本件聲請人主張其有不能清償債務情事，前雖曾依金融主管
    機關協調成立之中華民國銀行公會會員辦理消費金融案件無
    擔保債務協商機制，與最大債權銀行國泰世華商業銀行股份
    有限公司（下稱國泰世華銀行）於民國95年8月28日成立協
    商，每月應償還新台幣（下同）28,878元，惟聲請人係擔任
    臨時工，每月平均收入約新台幣（下同）25,000元，入不敷
    出，顯不足以清償依前揭協商清償方案所應清償之債務金額
    ，致96年1月4日即毀諾，尚有債務1,873,523元尚未清償，
    且無擔保或無優先權之債務總額未逾1,200萬元，復未經法
    院裁定開始清算程序或宣告破產，爰向本院聲請更生等語。
三、經查，聲請人上揭有關債務協商情形之主張，有國泰世華銀
    行提出之、無擔保債務還款計畫協議書為憑。又依聲請人主
    張其擔任臨時工，每月收入約25,000元，經核與其胞弟丙○
    ○證稱：聲請人目前工作不固定，做的話約2、3萬元，做少
    一點大約1萬多元等語大致相符，經本院調取聲請人之稅務
    電子閘門財產所得調件明細表，聲請人於95、96年度均無收
    入，顯見其所稱係擔任臨時工，每月收入25000元乙情，應
    非子虛。
四、故而，聲請人平均每月收入25,000元，已不足以清償前揭協
    商每月應清償之金額，況聲請人尚支應其生活必要支出。
    況聲請人已60歲（聲請人為37年11月30日生），以勞動基準
    法第54條規定之強制退休年齡65歲計算，僅剩5年工作時間
    ，對照其所負債務，難認有清償之可能。是聲請人主張其有
    不可歸責於己之事由，致履行前揭協商之清償方案顯有重大
    困難乙節，應可相信。此外，本件又查無聲請人有同條例第
    6條第3項、第8條或第46條各款所定駁回更生聲請之事由存
    在，則聲請人聲請更生，與法尚無不符，應予准許，並依同
    條例第16條第1項之規定命司法事務官進行本件更生程序。
    爰裁定如主文。
中    華    民    國    97    年    12    月    15    日
                  民一庭法  官  張鶴齡
上為正本係照原本作成。
本件不得抗告。
本裁定已於97年12月15日10時公告。
中    華    民    國    97    年    12    月    15    日
                        書記官  馮澤文


司法院資訊處製作；財團法人民間司法改革基金會備份。
